臺灣臺北地方法院刑事判決　　　　　　　99年度金訴字第44號
公　訴　人　臺灣臺北地方法院檢察署檢察官
被　　　告　張聰德
上列被告因銀行法等案件，經檢察官提起公訴（98年度偵緝字第
2812號），因被告於準備程序中就犯罪事實為有罪之陳述，經本
院合議庭裁定由受命法官獨任進行簡式審判程序審理，本院判決
如下：
    主  文
張聰德共同犯行使偽造私文書罪，處有期徒刑參月，如易科罰金
，以新台幣壹仟元折算壹日。緩刑貳年，緩刑期間付保護管束，
並應向檢察官指定之公益團體、地方自治團體或社區提供肆拾貳
小時之義務勞務。九十年一月四日會計師職業證明及印鑑證明書
上偽造「盧聯生」、「李賓」及「臺北市會計師公會」之印文及
印章各壹枚，均沒收。
    事  實
一、張聰德係執業會計師，接受陸台國際有限公司（下稱陸台公
    司）之委託，出具汶萊皇家基金託管公司（民國98年1 月2
    日於香港辦理設立登記，於同年2 月20日更名為華南基金託
    管公司，英文名稱：HUA NAN FUND STORAGE LIMITED，下稱
    華南基金託管公司）在香港註冊成立之證明，明知自己並未
    取得臺北市會計師公會、盧聯生及李賓之同意或授權，竟與
    姓名、年籍不詳之女性成年助理，共同基於行使偽造私文書
    之犯意聯絡，於97年2 月27日前之某日，在不詳地點，指示
    該名助理偽造盧聯生印章、李賓印章及臺北市會計師公會印
    章各1 枚，在會計師執業證明及印鑑證明之理事長欄位偽造
    「盧聯生」印文1 枚、核對人欄位偽造「李賓」印文1 枚及
    中華民國90年1 月4 日旁偽造「臺北市會計師公會」印文1
    枚後，持該會計師執業證明及印鑑證明、華南基金託管公司
    確實於香港註冊成立之證明書向陸台公司人員行使之，足以
    生損害於臺北市會計師公會、盧聯生及李賓。
二、案經法務部調查局臺北市調查處報告臺灣臺北地方法院檢察
    署檢察官偵查起訴。
    理  由
一、程序方面
    按被告以外之人於審判外之言詞或書面陳述，除法律有規定
    者外，不得作為證據，刑事訴訟法第159 條第1 項定有明文
    ；復按被告以外之人於審判外之陳述，雖不符前4 條之規定
    ，而經當事人於審判程序同意作為證據，法院審酌該言詞陳
    述或書面陳述作成時之情況，認為適當者，亦得為證據；當
    事人、代理人或辯護人於法院調查證據時，知有第159 條第
    1 項不得為證據之情形，而未於言詞辯論終結前聲明異議者
    ，視為有前項之同意；同法第159 條之5 規定甚明。本件所
    據以認定被告張聰德犯罪事實之證據，其中屬傳聞證據部分
    ，因被告及公訴人於本院言詞辯論終結前，均未對於證據能
    力聲明異議，依刑事訴訟法第159 條之5 規定，視為同意上
    開證據具備證據能力，本院認亦無違法或不當之情況，是該
    傳聞證據均具備證據能力，合先敘明。
二、認定犯罪事實之證據與理由：
    上述事實，業據被告張聰德於偵查及本院審理中均坦承不諱
    ，並有張聰德會計師對「華南基金託管有限公司」之註冊查
    核證明書、張聰德執業證明及印鑑證明書（98年他字第7514
    卷第110-111 頁）、華南基金託管公司之香港註冊資料、註
    冊證書與股東名冊（98年偵緝字第2812號卷一第192-193 頁
    、98年他字第7514號卷第102-106 頁、98年偵緝2812號卷一
    第194 頁）等件在卷可證；而臺北市會計師公會99年1 月19
    日北市會字第0990021 號函文亦表示：會計師張聰德執業證
    明及印鑑證明書係屬偽造，盧聯生理事長於87年9 月14日即
    任期屆滿，且會計師張聰德為本公會之前會員，現已非本會
    會員等語（此有該函文在卷可佐，98年他字第7514卷第245
    頁）。綜此，由前述相關書證等補強證據，足資佐證被告之
    自白核與事實相符。是本件事證明確，被告之犯行堪以認定
    ，應予依法論科。
三、論罪科刑：
  (一)核被告所為，係犯刑法第216 條、第210 條之行使偽造私文
    書罪。被告偽造署押之部分行為，應為偽造私文書之行為所
    吸收，而偽造私文書之低度行為，又為行使之高度行為所吸
    收，均不另論罪。又被告於被告與姓名、年籍不詳之女性成
    年助理間有犯意聯絡與行為分擔，應論以共同正犯。本院審
    酌：1.智識程度：被告係碩士畢業之學歷，長期從事會計師
    之業務；2.犯罪動機、目的與手段：被告往返海峽兩岸工作
    ，因節省會員會費而常有辦理入會、出會之動作，為本件犯
    行時因人在大陸地區，無法及時向會計師公會取得印鑑證明
    ，遂自己偽造相關證明文件；3.所生危害：被告行為時並非
    臺北市會計師公會會員，竟偽造相關印鑑及印文，足以生損
    害於臺北市會計師公會、盧聯生及李賓；4.犯後態度：被告
    於偵訊及本院審理均能坦承犯行，惟從其於本院審理時所為
    ：「就我的立場所講，我出具的文件都是存在的事實，並沒
    有對他人或是公眾產生嚴重的影響，這些都是網路上可查的
    資料」之供述，顯見對於所為犯行之罪惡感不高等一切情狀
    ，量處如主文所示之刑，並諭知易科罰金之折算標準。
  (二)被告前未曾因故意犯罪受有期徒刑以上刑之宣告之情，此有
    臺灣高等法院被告前案紀錄表在卷可參，其一時失慮，偶罹
    刑典，經此偵審程序及罪刑之宣告，應能知所警惕，信無再
    犯之虞，本院認所宣告之刑以暫不執行為適當，爰併予宣告
    緩刑2 年，以啟自新。而為使被告於緩刑期間內，能深知戒
    惕，避免緩刑之宣告遭撤銷，併宣告其於緩刑期間內，向指
    定之公益團體、地方自治團體或社區，提供42小時之義務勞
    務，期能使被告於義務勞務過程，確切明瞭其行為所造成之
    損害，並培養正確之法治觀念。另依刑法第93條第1 項第2
    款規定宣告在緩刑期間付保護管束，俾能由觀護人予以適當
    督促，並發揮附條件緩刑制度之立意及避免短期自由刑執行
    所肇致之弊端，以期符合本件緩刑目的。至被告究應向何公
    益團體、地方自治團體或社區提供義務勞務，則屬執行之問
    題，應由執行檢察官斟酌全案情節及各公益團體、地方自治
    團體或社區之需求，妥為指定，併予敘明。90年1 月4 日會
    計師職業證明及印鑑證明書上偽造「盧聯生」、「李賓」及
    「臺北市會計師公會」之印文及印章各1 枚，均係被告供前
    述犯行所用之物，不問屬於被告與否，均應依刑法第219 條
    規定宣告沒收。
據上論斷，應依刑事訴訟法第273 條之1 第1 項、第299 條第1
項前段，刑法第28條、第216 條、第210 條、第41條第1 項前段
、第74條第1 項第1 款、第2 項第5 款、第93條第1 項第2 款、
第209 條，刑法施行法第1 條之1 ，判決如主文。
本件經檢察官蒲心智到庭執行職務。
中    華    民    國  100     年    4     月    21    日
                  刑事第四庭    法  官  林孟皇
本正本證明與原本無異。
如不服本判決應於收受送達後10日內向本院提出上訴書狀，並應
敘述具體理由；其未敘述上訴理由者，應於上訴期間屆滿後20日
內向本院補提理由書（均須按他造當事人之人數附繕）「切勿逕
送上級法院」。
                                書記官  楊雅鈞
中    華    民    國  100     年    4     月    21    日
附錄本件論罪科刑法條全文：
中華民國刑法第210 條（偽造變造私文書罪）
偽造、變造私文書，足以生損害於公眾或他人者，處5 年以下有
期徒刑。
中華民國刑法第216條（行使偽造變造或登載不實之文書罪）
行使第210條至第215條之文書者，依偽造、變造文書或登載不實
事項或使登載不實事項之規定處斷。